【裁判字號】    96,聲,152
【裁判日期】    970130
【裁判案由】    聲請法官迴避
【裁判全文】
臺灣高等法院臺中分院民事裁定           96年度聲字第152號
    聲  請  人  甲○○
上列聲請人前聲請法官迴避，經本院民國96年11月30日以96年度
聲字第143 號裁定駁回其聲請，聲請人以上開裁定事件之承辦法
官，執行職務有偏頗之虞，又對之聲請迴避，本院裁定如下：
      主      文
聲請駁回。
聲請費用由聲請人負擔。
    理  由
一、本件聲請意旨略以：聲請人發現本院80年訴字1680號確定判
    決，相對人之訴訟代理人朱子芬律師為司法黃牛，因使用偽
    造之證據而得到勝訴判決，聲請人乃對前開確定判決數度提
    起再審之訴，其中，陳照德法官曾參與24次、曾謀貴法官參
    與22次裁判、李平勳法官參與4 次裁判，均拒絕調查聲請人
    主張是否實在，浪費了國家有限司法資源，造成聲請人時間
    、勞力及金錢損害，其對聲請人有偏見，縱容司法黃牛，傷
    害司法公平公正昭然若揭。因認前開諸位法官執行職務有偏
    頗之虞，依民事訴訟法第33條第1項第2款及第2 項後段定聲
    請陳照德、曾謀貴、李平勳等三位法官迴避云云。
二、按法官有應自行迴避而不自行迴避以外之情形，足認其執行
    職務有偏頗之虞者，當事人得據之聲請法官迴避，固為民事
    訴訟法第33條第1項第2款所明定，惟據此聲請法官迴避者，
    應以法官對於訴訟標的有特別利害關係，或與當事人之一造
    有密切之交誼或嫌怨，或基於其他情形客觀上足疑其為不公
    平之審判者為其原因事實，若僅憑當事人之主觀臆測，或不
    滿意法官進行訴訟遲緩，或認法官指揮訴訟欠當，則不得謂
    其有偏頗之虞（最高法院69年度台抗字第457 號判例意旨參
    照）。當事人聲請法官迴避，應舉其原因向所屬法院為之，
    並釋明其聲請迴避之原因及敘明該法官有上述條款規定之關
    係，應自行迴避而不自行迴避及執行職務有何偏頗之虞。
三、本件聲請人所主張之上述理由，係憑其主觀臆測，難認陳照
    德法官、曾謀貴法官、李平勳法官有偏頗之虞，聲請人未提
    出能即時調查之證據以釋明之，其聲請顯然不符合前揭迴避
    要件。再者，當事人聲請推事迴避，無非以使該推事不執行
    職務為目的，若事件已為終局判決，則該推事已無應執行之
    職務，當事人自不得再行聲請推事迴避；又依民事訴訟法第
    39條準用同法第33條第1項第2款規定聲請書記官迴避者，與
    聲請推事迴避同，應於訴訟程序終結前為之。如果訴訟程序
    業已終結，書記官之執行職務，已不足以影響審判之公平，
    即不得以其執行職務有偏頗之虞為由，聲請迴避（最高法院
    27年抗字第423號、71年台聲字第123號判例意旨參照）。本
    件聲請人係對於本院96年度聲字第143 號聲請事件參與裁定
    之法官聲請迴避，該聲請事件已於96年11月30日裁定駁回聲
    請人之聲請而告終結在案。參酌上開說明，聲請人對該聲請
    事件參與裁定之法官聲請迴避，亦無實益。
四、據上論結，本件聲請人聲請法官迴避，不符聲請法官迴避之
    要件，且案件已終結，其聲請亦無實益，不應准許。爰依民
    事訴訟法第95條、第78條裁定如主文。
中    華    民    國    97    年    1    月    30     日
                  民事第五庭   審判長法  官  林陳松
                                     法  官  王重吉
                                     法  官  古金男
以上正本係照原本作成。
如不服本裁定應於裁定送達後10日內向本院提出抗告理由狀（須
按他造人數附具繕本），並繳納抗告裁判費新台幣1,000元。
                                     書記官  詹錫朋
中    華    民    國    97    年    1     月    30    日
                                                      Ａ


司法院資訊處製作；財團法人民間司法改革基金會備份。
